【裁判字號】    96,訴,3417
【裁判日期】    971030
【裁判案由】    菸酒管理法
【裁判全文】
臺北高等行政法院裁定
                                     96年度訴字第3417號
原      告  鑫冠大理石有限公司
代  表  人  甲○○
被      告  花蓮縣政府
代  表  人  乙○○(縣長)
訴訟代理人  丙○○
            丁○○
上列當事人間因菸酒管理法事件，原告不服財政部中華民國96年
9月7日台財訴字第09613015830號訴願決定，提起行政訴訟，本
院裁定如下：
    主  文
原告之訴駁回。
訴訟費用由原告負擔。
    理  由
一、按訴願之提起，應自行政處分達到或公告期滿之次日起30日
    內為之，訴願法第14條第1項定有明文。又訴願事件，提起
    訴願逾法定期間，應為不受理之決定，復為訴願法第77條第
    2款前段所規定。若逾越30日之不變期間而提起訴願，即為
    法所不許，行政法院（現改制為最高行政法院）亦著有62年
    度判字第583號判例。
二、本件原告因菸酒管理法事件，不服被告95年10月26日府財酒
    字第09501626110號裁處書，向財政部提起訴願。經查上開
    裁處書係於95年10月31日寄存送達於花蓮縣新城鄉北埔郵局
    ，有送達證書影本1份附於原處分卷可稽。原告對上開裁處
    書係以其營業登記之處所即花蓮縣新城鄉○○村○○路163
    巷1弄2號為送達地址一節固不爭執，惟主張其因當時公司登
    記之營業地址即花蓮縣新城鄉○○村○○路163巷1弄2號之
    房屋業經法院拍賣，已無人可簽收文件，故未收獲被告所寄
    送之系爭裁處書，被告應查明其實際營業地址，再向該址送
    達方為合法云云。然查原告之營利事業登記地址係花蓮縣新
    城鄉○○村○○路163巷1弄2號，迄今仍未變更，有原告營
    利事業登記抄本及營業登記資料公示查詢暨花蓮縣稅捐稽徵
    處契稅繳款書等影本在卷可資參照，自難認原告之營業地址
    有所變更；且原告於95年9月至12月營業人銷售額與稅額申
    報書及95年度營利事業所得稅結算申報書（於96年5月13日
    電子申報）上之營業地址均記載為花蓮縣新城鄉○○村○○
    路163巷1弄2號，亦有該等申報書影本在卷可稽，復為原告
    所是認，參以原告並未向任何相關主管單位（例如工商登記
    處、國稅局等）為營業處所變更之陳報，足見原告於95年間
    之營業地址確係花蓮縣新城鄉○○村○○路163巷1弄2號無
    訛，則被告依該址送達系爭裁處書，於法即無不合，原告所
    稱委無可採。第以本件裁處時，原告之營業地址係設址於花
    蓮縣，訴願機關財政部設址於台北市，依訴願法第16條第1
    項規定，應予扣除在途期間6日，計其提起訴願之期間，應
    自95年11月1日起算，至95年12月6日（星期三）即已屆滿。
    然原告遲至96年6月15日始提起訴願，此觀訴願書上被告收
    文日期標籤即知，是原告提起訴願顯已逾上開法定不變期間
    ，揆諸首揭法條規定及判例，自為法所不許，訴願決定以其
    訴願逾期，從程序上不予受理，核無不合，原告復對之提起
    行政訴訟，顯非合法，應予駁回。另本件訴訟既不合法，其
    實體上之主張即無庸審酌，併予敘明。
三、依行政訴訟法第107條第1項第10款、第104條、民事訴訟法
    第95條、第78條，裁定如主文。
中    華    民    國    97    年    10    月    30    日
                    臺北高等行政法院第五庭
                              審判長法  官  張  瓊  文
                                    法  官  王  碧  芳
                                    法  官  林  育  如
上為正本係照原本作成。
如不服本裁定，應於送達後10日內向本院提出抗告狀（須按他造
人數附繕本）。
中    華    民    國    97    年    10    月    30    日
                                    書記官  蘇  亞  珍


司法院資訊處製作；財團法人民間司法改革基金會備份。
